臺灣高等法院臺中分院刑事裁定          100年度抗字第622號
抗  告  人
即  被  告  江閔聰
上列抗告人因違反毒品危害防制條例之案件，不服臺灣彰化地方
法院中華民國100年6月30日裁定（100年度訴字第494號裁定），
提起抗告，本院裁定如下：
    主  文
抗告駁回。
    理  由
一、抗告人即被告江閔聰（以下稱抗告人）抗告意旨略以：抗告
    人於收受送達後第11日始依法提起上訴，原因是抗告人工作
    之關係，無法親自收受裁定正本，由家人代為收受，但因家
    母年事已高，記憶力衰退，且不識字，於民國100年6月17日
    代為收受判決書正本後，於6月21日才告知抗告人，且確定
    於當日收受，抗告人才在工作量減少下，向老闆請半天假至
    原審法院辦理上訴事宜，以上抗告人深知無法作為法律上之
    實據，也清楚法律規定是任何人都無法改變，更明白抗告成
    功的機會根本不高，但還是依法提出抗告，主要乃是抗告人
    的案件是抗告人自行前往東山派出所為自首，且在員警的告
    知下，抗告人當下的種種條件都符合檢察官為不起訴處分，
    並得參與彰化醫院接受美沙東戒除毒癮治療計畫，又抗告人
    亦主動和員警配合指證提供毒品者。況且在自首以前，抗告
    人就已主動到彰化醫院接受治療，上開種種行為都表現出抗
    告人堅持戒除毒癮之決心，惟卻得不到自新的機會，一個更
    生人出獄至今已兩年，好不容易得到的工作機會也維持兩年
    ，雖然再犯錯，但誠心想改過，卻苦無機會，難道真的會有
    人笨到自己去自首，自己想入獄再被關云云。
二、按提起上訴，應於送達判決後10日內為之；原審法院認為上
    訴不合法律上之程式者，應以裁定駁回之，刑事訴訟法第34
    9條前段、第362條前段分別定有明文。又送達於住居所、事
    務所或營業所不獲會晤應受送達人者，得將文書付與有辨別
    事理能力之同居人或受僱人，為民事訴訟法第137條第1項所
    明定，而依刑事訴訟法第62條規定，此項規定於刑事訴訟文
    書之送達亦有準用。
三、經查：抗告人因違反毒品危害防制條例之案件，經原審法院
    於民國100年6月13日宣示判決後，本件判決正本已於100 年
    6月17日送達至抗告人位於彰化縣員林鎮○○里○○路○段37
    巷202號住所，因不獲會晤受送達人即抗告人，乃將文書付
    與有辨別事理能力之同居人即抗告人之母林藝收受，此有送
    達證書1份在卷可考（原審卷第41頁），是上訴期間應自送
    達翌日即100年6月18日起算，而抗告人係居住於彰化縣員林
    鎮，即原審法院所在之鄉鎮，依法院訴訟當事人在途期間標
    準之規定，並無在途期間可扣除，則其上訴期間應至100年6
    月27日屆滿，然抗告人卻遲至100年6月28日始具狀提出上訴
    書於原審法院而提出上訴，亦有蓋有原審法院收狀日期章戳
    蓋之上訴狀附卷可憑（原審卷第42頁），是抗告人之上訴已
    逾10日之上訴期間，則原審法院以抗告人之上訴業已逾期，
    顯屬違背法律上之程式，且無從補正為由，裁定駁回抗告人
    之上訴，經核並無違誤，是抗告人之抗告為無理由，應予駁
    回。至抗告意旨所稱抗告人工作之關係，無法親自收受裁定
    正本，由家人代為收受，但因家母年事已高，記憶力衰退，
    且不識字，於6月17日代為收受判決書正本後，於6月21日才
    告知抗告人，且確定於當日收受云云。惟查，抗告人之設籍
    地址即係送達證書上所載之地址：「彰化縣員林鎮○○里○
    ○路○段37巷202號」，此與本件100年7月6日之抗告狀上住
    所欄所記載之地址為「員林鎮○○里○○路○段37巷202號」
    仍相同，堪認抗告人確實居住於該址；又本件判決書之送達
    係由抗告人之「同居人」即其母林藝（經本院依職權查詢抗
    告人之全戶籍資料結果，確認確係同一戶籍之同居人，見本
    院卷第13、14頁）代為收受，故自其母收受判決時起，即發
    生送達之效力，尚非以抗告人實際所得知之日為送達之日，
    否則抗告人若因故一直無從得知判決書已為送達，則本件判
    決書之效力豈非長期處於懸而未決之狀態，是上開所言，不
    足為採。又抗告意旨另以本件案件係由抗告人自行前往自首
    ，並接受治療，雖再犯錯，但誠心想要改過為由，指摘原裁
    定不當，請求撤銷原裁定云云，固值憐憫，惟本件係以程序
    上之理由駁回，抗告人所指該等事由，本院自無從審酌，故
    本件難認為有理由，應予駁回。
四、據上論結，應依刑事訴訟法第412條規定，裁定如主文。
中    華    民    國   100    年    8     月    1     日
            刑事第五庭  審判長法  官  趙  春  碧
                              法  官  林  宜  民
                              法  官  賴  恭  利
上列正本證明與原本無異。
得再抗告。
如不服本裁定，得於收受送達後5日內向本院提出抗告書狀 (須
附繕本)。
                              書記官  林  育  萱

中    華    民    國   100    年    8     月    1     日